臺灣高雄地方法院民事裁定
108年度消債清字第101號
聲  請  人  蔡紫宥即蔡雅君
0000000000000000

0000000000000000

0000000000000000

代  理  人  吳龍建律師
上列當事人因消費者債務清理事件聲請清算，本院裁定如下：
    主  文
聲請人蔡紫宥即蔡雅君自民國一百零八年八月二十三日下午四時
起開始清算程序。
命司法事務官進行本件清算程序。
    理  由
一、本件聲請意旨略以：伊無力清償債務，曾向本院聲請前置調
    解，因無還款能力而於民國108年4月30日調解不成立，因聲
    請人有不能清償債務或有不能清償之虞，復未經法院裁定開
    始清算程序或宣告破產，爰依法聲請准予裁定清算等語。
二、按「債務人不能清償債務或有不能清償之虞者，得依本條例
    所定更生或清算程序，清理其債務。」消費者債務清理條例
    第3條定有明文。衡以消費者與金融機構間債之關係之發生
    ，係依契約自由原則及相互間之信賴為基礎，此為社會經濟
    活動得以維繫及發展之重要支柱，債務人經濟窘迫，固不應
    任其自生自滅，債權人一方之利益，仍不能因之摒棄不顧。
    是債務人於協商程序中，自應本於個人實際財產及收支狀況
    ，依最大誠信原則，商討解決方案。如終究不能成立協商，
    於聲請更生或清算時，法院審酌上開條文所謂「不能清償或
    有不能清償之虞」，自宜綜衡債務人全部收支、信用及財產
    狀況，評估是否因負擔債務，而不能維持最基本之生活條件
    ；所陳報之各項花費，是否確屬必要性之支出；如曾有協商
    方案，其條件是否已無法兼顧個人生活之基本需求等情，為
    其判斷之準據。
三、經查：
  ㈠聲請人所主張上開事實，業據其提出
財產及收入狀況說明書、
債權人清冊、
財團法人金融聯合徵信中心前置協商專用債權人清冊、
信用報告、
戶籍謄本、
財政部高雄國稅局106年及107年度綜合所得稅各類所得資料清單
及總歸戶財產查詢清單、
勞工保險被保險人投保資料表、
商業保險投保資料查詢結果表、
在職證明書、
薪資明細表、
收入切結書、
存摺、
前置協商不成立通知書、
低收入戶證明書、
等在卷可參。
  ㈡次查，聲請人於106年及107年度申報所得
分別為均為0元
，惟其自陳聲請更生前2年內有■薪資所得

，名下有/無財產，勞工保險
於退保
投保單位為職業工會，投保薪資為
，另有■人壽保單解約金
。又聲請人，據■公司函覆之薪資明細表所載，其自107年月起
至108年月止，以應領金額加計▲及加班費，扣除勞健保費後之每
月收入分別為▲，合計▲，平均每月收入為▲（計算式：÷＝，本件
均係採四捨五入計算），
其成年子女未給付扶養費
等情，此有上開綜合所得稅各類所得資料清單、財產歸屬清單、
勞工保險被保險人投保資料表、人壽保險股份有限公司函、及本
院依職權調閱107年度稅務電子閘門財產所得調件明細表在卷可
參（調卷第頁、本案卷第頁）。

則在查無聲請人有其他收入來源之情形下，佐以其勞工保險資料
以▲公司為投保單位，及聲請人上開所為每月收入數額之主張，
與該公司薪資資料之各月收入數額平均計算後相去不遠，尚非不
可採信，是以其自陳每月收入▲作為核算其現在償債能力之基礎
，堪認妥適。

則在查無聲請人有其他收入來源之情形下，佐以聲請人及▲公司
均已提出客觀上應可採信之薪資證明，聲請人主張之工作及收入
狀況應可採信，是以其自陳每月收入▲作為核算其現在償債能力
之基礎，堪認妥適。

則在查無聲請人有其他收入來源之情形下，佐以其現無投保勞工
保險，106、107年度均無申報所得紀錄，且已出具收入切結書，
如以其切結每月收入▲加計身障補助▲，合計▲作為核算其現在償
債能力之基礎，應能反映真實收入狀況。

則在查無聲請人有其他收入來源之情形下，佐以其勞工保險投保
薪資為21,009元，107年平均每月所得為▲，且已提供收入切結書
，其自陳每月薪資▲皆高於上開證明資料所示收入，是本院即以
其自陳每月收入▲作為核算其現在償債能力之基礎，應能反映真
實收入狀況。

是本院認以最近▲個月之每月收入計算平均月收入應較能反映其
現收入水準，而以▲作為核算其現在償債能力之基礎，堪認妥適
。

本院即以其切結每月收入▲作為核算其現在償債能力之基礎。

  ㈢關於聲請人個人日常必要支出部分，聲請人陳稱其與■共同
    租屋居住，每月房租■，此有房屋租賃契約書在卷可稽（本
    案卷第至頁）。按債務人必要生活費用，以最近一年衛生福
    利部或直轄市政府所公告當地區每人每月最低生活費一點二
    倍定之，本條例第64條之2第1項定有明文。本院參酌衛福部
    社會司所公告108年度高雄市最低生活費標準為13,099元，
    則聲請人每月生活所必需除有特殊情形並有證據證明者外，
    自宜以此數額之1.2倍即15,719元為度，始得認係必要支出
    。又上開最低生活費用之標準，係照當地最近1年平均每人
    消費支出60％，依其基準之家庭收支調查報告調查表格式所
    示有關經常性支出之調查項目，其原即包括利息支出、食品
    、衣著、房租及水費、電費、醫療保健、交通、娛樂、教育
    等基本生活需求。本院認在聲請人未能立證證明其有其他特
    殊需求之情形下，其個人必要生活費用即應以此為限度。
四、綜上所述，以聲請人現每月所得__，即可能出現超支情形，
    遑論尚有餘款可用於清償債務__（參調卷第__頁，共__家金
    融機構債權合計，及調卷第__頁）。此外，復查無聲請人有
    本條例第6條第3項、第8條或第82條第2項所定駁回清算聲請
    之事由存在，是聲請人聲請本件清算，為有理由，應予准許
    ，爰命司法事務官進行本件清算程序。
五、依消費者債務清理條例第83條第1項、第16條第1項，裁定如
    主文。
中　　華　　民　　國　　108 　年　　8 　　月　　23　　日
                  民事庭　法　官　沈建興
以上正本係照原本作成。
本裁定不得抗告。
中　　華　　民　　國　　108 　年　　8 　　月　　23　　日
                          書記官  胡美儀